nl: Bekken hamerstijl: Handgehamerd; Machinaal gehamerd; Gemengd/combinatie; Ongehamerd; Overig
zh-CN: 镲片锤制工艺: 手工锤打; 机器锤打; 混合/组合; 无锤打; 其他
ro-RO: Stilul de ciocănire a cinelelor: Ciocănit manual; Ciocănit mecanic; Mixt/Combinat; Neciocănit; Altele
bg-BG: Стил на изчукване на чинела: Ръчно кован; Машинно кован; Смесен/Комбиниран; Некован; Други
sk-SK: Štýl úderov na činely: Ručne tepané; Strojovo tepané; Zmiešané/kombinované; Netepané; Iné
ko: 심벌 해머링 방식: 핸드 해머링; 머신 해머링; 혼합/조합; 언해머링; 기타
th: สไตล์การตีฉาบ: ตีด้วยมือ; ตีด้วยเครื่องจักร; ผสม/รวม; ไม่ได้ตี; อื่นๆ
ja: シンバルハンマリングスタイル: ハンドハンマード; マシンハンマード; ミックス / 組み合わせ; アンハンマード; その他
pt-PT: Estilo de martelagem de pratos: Martelado à mão; Martelado à máquina; Misto/combinação; Não martelado; Outro
es: Estilo de martillado del platillo: Martillado a mano; Martillado a máquina; Mixto/combinado; Sin martillar; Otro
tr: Zil dövme stili: Elle dövülmüş; Makineyle dövülmüş; Karışık/kombinasyon; Dövülmemiş; Diğer
el: Στυλ σφυρηλάτησης κύμβαλου: Σφυρηλατημένο στο χέρι; Σφυρηλατημένο από μηχάνημα; Μεικτό/Συνδυασμός; Χωρίς σφυρηλάτηση; Άλλο
it: Stile di martellamento dei piatti: Martellato a mano; Martellato a macchina; Misto/combinazione; Non martellato; Altro
hu: Cintányér ütésmódja: Kézzel kalapált; Géppel kalapált; Vegyes/kombinált; Nem kalapált; Egyéb
cs: Styl úderů na činely: Ručně tepané; Strojově tepané; Smíšené/kombinované; Netepané; Jiné
de: Hämmerungsart des Beckens: Handgehämmert; Maschinengehämmert; Gemischt/Kombination; Ungehämmert; Sonstige
lt-LT: Lėkštės kalimo stilius: Kalta rankomis; Kalta mašina; Mišru / kombinuota; Nekalta; Kita
pt-BR: Estilo de martelamento do címbalo/prato: Martelado à mão; Martelado à máquina; Misto/combinação; Sem martelamento; Outros
pl: Styl młotkowania talerza: Ręcznie kute; Maszynowo kute; Mieszane / łączone; Niekute; Inny
zh-TW: 鈸錘擊樣式: 手工敲擊; 機器敲擊; 混合/組合; 未敲擊; 其他
da: Bækkenets fremstillingsstil: Håndhamret; Maskinhamret; Blandet/kombination; Ikke-hamret; Andet
ru: Тип ковки тарелки: Ручная ковка; Машинная ковка; Смешанная / комбинированная; Без ковки; Другое
en: Cymbal hammering style: Hand-hammered; Machine-hammered; Mixed/Combination; Unhammered; Other
fr: Type de martelage de cymbale: Martelé à la main; Martelé à la machine; Mixte/Combinaison; Non martelé; Autre
sl-SI: Slog udarjanja činel: Ročno kovanje; Strojno kovanje; Mešano/kombinacija; Brez kovanja; Drugo
fi: Symbaalin vasarointityyli: Käsin taottu; Koneellisesti taottu; Sekoitettu/yhdistelmä; Takomaton; Muu
hr-HR: Stil udaranja činele: Ručno kovano; Strojno kovano; Miješano/kombinirano; Nekovano; Ostalo
sv: Cymbalhammarstil: Handhamrad; Maskinhamrad; Blandad/kombination; Ohamrad; Annat
nb: Cymbal hamring stil: Håndhamret; Maskinhamret; Blandet/kombinasjon; Uhamret; Annet
vi: Kiểu gõ chũm chọe: Gò thủ công; Gò bằng máy; Hỗn hợp/Kết hợp; Không gò; Khác